【裁判字號】    97,上訴,1164
【裁判日期】    970820
【裁判案由】    違反毒品危害防制條例
【裁判全文】
臺灣高等法院高雄分院刑事判決        97年度上訴字第1164號
上  訴  人  臺灣高雄地方法院檢察署檢察官
上  訴  人
即  被  告  甲○○
                      之4
選任辯護人  鄭國安律師
            吳麗珠律師
            蘇佰陞律師
上列上訴人因被告違反毒品危害防制條例案件，不服臺灣高雄地
方法院96年度訴字第2780號中華民國97年6 月11日第一審判決（
起訴案號：臺灣高雄地方法院檢察署96年度偵字第5718號），提
起上訴，本院判決如下：
     主  文
原判決撤銷。
甲○○連續轉讓第一級毒品海洛因，處有期徒刑貳年陸月。
扣案第一級毒品海洛因拾柒包（合計淨重貳壹點零捌公克）、第
二級毒品甲基安非他命貳包（驗後淨共重壹點陸捌公克）沒收銷
燬之。
    事  實
一、甲○○明知海洛因、甲基安非他命分係毒品危害防制條例所
    列之第一、二級毒品，不得持有、轉讓，竟於民國93年2 月
    中旬某日，在高雄市○○區○○路某處，向真實姓名不詳綽
    號「阿源」之成年男子購入第一級毒品海洛因1 兩及附贈之
    第二級毒品甲基安非他命2 包（驗前淨重共1.72公克、驗後
    淨重共1.68公克）而持有之。並基於轉讓海洛因之概括犯意
    ，先後(一)於93年2 月12日，在高雄市○○區○○路附近，將
    重量不詳之海洛因（無證據證明已逾淨重1.25公克），轉讓
    予真實姓名不詳綽號「宏仔」之成年男子。(二)於93年2 月22
    日，在高雄市○○區○○路附近，將海洛因（重約1.875 公
    克），轉讓予使用門號0000000000號行動電話之真實姓名不
    詳成年女子；(三)於93年2 月23日，在高雄市○○區○○路附
    近，將海洛因（重約1.875 公克），轉讓予真實姓名不詳綽
    號「阿城」之成年男子。嗣於93年3 月2 日凌晨12時50分許
    ，甲○○在高雄市○○區○○路一段87號前20公尺處，為警
    查獲，並扣得其所有之第一級毒品海洛因17包（合計淨重21
    .08 公克，純度49.7 6％，純質淨重10. 49公克）、第二級
    毒品甲基安非他命2 包（驗前淨重共1.72公克、驗後淨共重
    1.68公克）。
二、案經南投縣政府警察局移送臺灣南投地方法院檢察署呈請臺
    灣高等法院檢察署檢察長核轉臺灣高雄地方法院檢察署檢察
    官偵查起訴。
    理  由
甲、證據能力部分
一、被告自白部分：
  (一)被告及其辯護人就被告93年3 月2 日之警詢筆錄內容有下列
    爭執：被告於警詢中有供稱：「我就沒有賣啊，就跟你說
    了，我是給他們用。」但筆錄漏未記載。筆錄所載之警察
    問：「你是經常販賣毒品或是無償供朋友使用？販售量價有
    無固定？」被告答：「朋友有時候有困難時，我會無償提供
    他們使用，但有些不熟的人，就要現金交易，並沒有固定量
    才賣。」之被告回答部分實係警員之問話。筆錄中所載之
    警察問：「你之前向警方供稱之『一用』、『半用』係指水
    晶是否實在？」答：「不實在，是因為害怕觸犯說法才這樣
    說。」被告問：「正確所指為何？」答：「正確『一用』、
    『半用』、即指海洛因『一錢』、『半錢』。」部分，警詢
    錄影光碟中並無呈現。嗣經原審勘驗警詢錄影光碟結果（原
    審卷第170 頁以下），發現：（即被告及辯護人所爭執之
    部分）警詢筆錄所載「我是以購買價錢多加五百至一千售
    出」之後（南投地檢署93年度偵字第884 號卷第15頁），尚
    有警察問：「跟你拿的都拿半錢，還是跟你說一定要拿半錢
    ？」被告答：「我就沒有賣啊，就跟你說了，我是給他們用
    。」等語（1 小時32分0-10秒之處）為警詢筆錄所未記載。
    （即被告及辯護人所爭執之部分），其詢問內容應為警
    察問：「你有在賣對不對，朋友有困難的時候會來索取，有
    些沒有給錢？」被告答：「... （聲音微弱，難以辨識），
    照本錢。」警察問：「你朋友有困難的時候，免費提供他們
    使用，要現金交易嗎？對嗎？不一定要固定的量都可以出嗎
    ？」被告：（被告點頭沒有回答）（1 小時36分0 秒～1 小
    時38分25秒之處）被告及辯護人所爭執之部分之筆錄內
    容，確實錄影光碟並未呈現，但筆錄中有記載。本院審酌上
    開結果，認被告於93年3 月2 日之警詢筆錄中，辯護人所爭
    執之部分，被告僅點頭或者無法辨識其回答之內容，未為
    確定肯定之答覆，復被告於原審就該部分行勘驗時亦表示：
    當時警察就一直問，硬是要我承認等語（見原審卷第171 頁
    ），是其製作筆錄當時，被告雖未為反對之意思，然亦未具
    體回答，而以點頭、「嗯」代替，真意為何，尚有不明，自
    不得遽認被告點頭或「嗯」即係同意該員警之問題就是被告
    欲回答之內容，應認此部分與前揭部分，均屬刑事訴訟法
    第100 條之1 第2 項之情形，其筆錄與錄影不符之部分，不
    得作為證據。
  (二)至被告及其辯護人復爭執被告在警詢中係遭員警以詐欺及利
    誘之方式告以：「不會有事，筆錄作一作就可以回去」，且
    當時被告藥癮發作，雖有意識能力但表達能力可能不太周全
    ，而認被告之警詢自白不具任意性等語。惟：
  1.觀之被告及辯護人所提出之警詢錄影勘驗譯文（見原審卷第
    150 頁至第160 頁）所示，被告起先否認犯罪，均辯稱係水
    晶交易，經警察鼓勵被告說實話、供出上游，以及得向檢察
    官請求適用證人保護法之機會後，被告始鬆口主要係自己施
    用，但他人不方便時會向其調海洛因等情；並且被告於詢問
    過程，有向警察要打火機（見原審卷第152 頁末4 行）；筆
    錄製作結束時，警察問被告：「以上口供是否實在？」答：
    「有。」問：「警方有無打妳，有欺負妳嗎？」被告答：「
    沒有。」警察：「筆錄等等你要改，等等會給你確認。」（
    見原審卷第160 頁）；均可見警察對於被告極為尊重，並以
    訴訟上之權利告知被告，而未有對被告為利誘、詐欺或其他
    不正方法。
  2.又前開詢問過程中，被告曾經反問警察：「如果我說我賣，
    是不是對我不好？」警察回答：「但是你還是有上游啊！你
    有上游就有下游啊！」被告則回答：「我就不常在賣，你現
    在這樣說，變成我整個都在賣，我都自己在吃。」（見原審
    卷第155 頁倒數第6 行至倒數第4 行）；被告答：「你教我
    要怎麼說。」、「不然你看教我怎麼說？」、「要怎麼說？
    」（見原審卷第153 頁第19行、第155 頁第13行、倒數第9
    行）；其後被告亦稱：「我就沒有在賣啊，就跟你說了，我
    是給他們用。」（見原審卷第156 頁第16行）；至筆錄尾聲
    時，被告反問警察：「嗯，為什麼他們可以搜我包包？」等
    語（見原審卷第159 頁最後一行）；且參酌被告係56年生，
    已屬智慮成熟之成年人，對於事理有一定之判斷能力，復依
    其反問警察及回答之內容，足證其製作筆錄當時，思慮清楚
    ，亦無毒癮發作之現象，且被告對於自己於訴訟上之權利及
    可能發生之結果，大致均有認識，言談之間亦甚謹慎，尚非
    員警得以「不會有事，筆錄作一作就可以回去」等語，即受
    影響。再者，於警方詢問筆錄過程中，亦未出現前開「不會
    有事」等語之內容，均足認被告於警詢中之自白，並無辯護
    人所言，係遭受員警之利誘、詐欺或其他不正方法，而不具
    任意性之情形，從而，被告於93年3 月2 日警詢中之自白，
    除上開所述部分錄影不符之處外，均得為證據。
二、門號0000000000號之監聽譯文部分：
    本件通訊監察，係南投縣政府警察局偵辦擄人勒贖案件，經
    臺灣南投地方法院檢察署檢察官依法核發通訊監察書而實施
    通訊監察，有該局97年1 月22日投警刑通字第0970002298號
    函、臺灣南投地方法院檢察署93年2 月12日93年度檢榮勇聲
    監第000078號通訊監察書附卷可稽（見原審卷第138 頁、高
    雄地檢署96年度偵字第5718號卷第37頁），而監聽監察譯文
    於警詢、偵查中經警、檢提示詢問被告，被告亦不否認為其
    與人對話之內容，該通訊監察譯文自得為證據。
乙、實體部分：
一、訊據上訴人即被告甲○○對於有在前開時地將海洛因分別交
    付予「宏仔」等3 人及持有甲基安非他命之事實坦承不諱，
    並有通訊監察書及通訊監察譯文可參（高雄地檢署96年度偵
    字第5718號卷第37頁、南投地檢署93年度偵字第884 號卷第
    30至37頁）。而扣案之白色粉末17包經送驗結果，均含第一
    級毒品海洛因成分（合計淨重21.08 公克，純度49.76 ％，
    純質淨重10.49 公克），有法務部調查局93年4 月19日調壹
    字第970002282 號鑑定通知書可參（見南投地檢署93年度偵
    字第884 號卷第56頁）；另扣案晶體2 包，經送驗結果，確
    含第二級毒品甲基安非他命成份（驗前淨重共1.72公克、驗
    後淨重共1.68公克），亦有高雄醫學大學附設中和紀念醫院
    報告編號0000-000、718 檢驗報告在卷可證（高雄地檢署94
    年度毒偵字第617 號卷第28頁至第29頁）。被告於本院審理
    中雖否認通訊監察譯文之內容，而本案通訊監察錄音帶，因
    當時通訊監察線數眾多，致現譯人員未能及時將通訊監察所
    得之音檔轉錄至錄音帶，以致無法提供錄音，有南投縣政府
    警察局97年1 月22日投警刑通字第0970002298號函可參（見
    原審卷第138 頁），致本院已無從就其錄音之內容加以勘驗
    或鑑定。惟被告在警詢中經警察提示其與「宏仔」間之通訊
    監察譯文，並詢以譯文中之「那東西一樣嗎？你回答『一樣
    啊』；某男問『二十二喔』，你回答『嗯』是何意思？」，
    被告則答稱「我們談的東西是水晶」；復提示其與持用門號
    0000000000號行動話之女子間通訊監察譯文，並訊以「妳現
    在要過來嗎？」你回答『要多少』，某女答稱『半錢啦』，
    『半錢』是指何物？」被告則稱「半錢指海洛因」等語（南
    投地檢署96年度偵字第884 號卷第14至15頁）；且其在偵查
    中，經檢察官提示被告與「宏仔」等3 人之通訊監察譯文供
    被告詳閱，被告均未否認有與「宏仔」等3 人通話，甚至供
    稱：是將海洛因借給「宏仔」等3 人（高雄地檢署96年度偵
    字第5718號卷第24至26頁），則本案之通訊監察錄音帶雖已
    不存在，但就前開經警察及檢察官提示予被告辨認之通訊監
    察譯文部分，自得為被告有將海洛因轉讓予「宏仔」等3 人
    之佐證。至於被告雖稱「宏仔」等人係向其借調海洛因，事
    後有返還，但仍無礙於其轉讓行為之成立。又關於被告轉讓
    海洛因之數量，依前開通訊察譯文，該使用門號0000000000
    號行動電話已明白表示要半錢，被告亦稱係半錢（高雄地檢
    署96年度偵字第5718號卷第25頁）；又其與「阿城」之通察
    譯文亦提及「半」，被告亦係半錢（本院卷第42頁），故此
    部分均可認定其轉讓之數量半錢（即1.875 公克）。至於其
    與「宏仔」之通訊監察譯文，雖提及「22」之語，被告就此
    部分於偵查中雖稱係指「22公克」，但其在警詢中則稱係指
    「二千二百」（原審卷第152 頁、178 頁），前後不一。而
    參酌於警詢中警察問：「那半錢是啥？」被告答：「盒仔」
    警察問：「盒仔是啥」被告答：「海洛因」警察問：「海洛
    因喔，幾公克？」被告答：「19公克」警察問：「19公克，
    半錢嘛，海洛因含袋重，約19公克重的述語」被告答：「嗯
    」警察問：「海洛因半錢19公克，價錢多少…」（見原審卷
    第155 頁至第156 頁錄影譯文），實則半錢應等於1.875 公
    克，而非19公克，此部分顯有誤會。且被告於偵查中供陳：
    「『二十二』是22公克」時，尚稱「我是借他（宏仔），他
    還是要還我。」「他如果很急，我應該是不會拖很久，不是
    當天就是隔天，他要借東西表示他在難過。」（見高雄地檢
    署96年度偵字第5718號卷第25頁）。衡諸常情，如係宏仔難
    過（毒癮發作）時，應不致一下子借用高達22公克之海洛因
    ，，復參以前揭被告與他人談到毒品時，均係以半錢、1 錢
    之單位計算毒品數量，對於警詢、偵查中經換算為公克加以
    詢問時，常有誤認之情形，應認被告轉讓予「宏仔」之數量
    達22公克乙節，與常情不符，故此部分只能以不詳數量認定
    。綜上，是本件事證明確，被告犯行可以認定。
二、公訴人雖認：被告就前開轉讓海洛因予「宏仔」等3 人部分
    ，係意圖營利，基於販賣第一級毒品海洛因之犯意，以販入
    海洛因之價格加上500 元至1000元不等價格，分別販賣第一
    級毒品海洛因予「宏仔」等3 人，因認被告係涉犯販賣第一
    級毒品罪嫌。
  (一)公訴人認被告涉有販賣第一級毒品罪嫌，係以證人陳震中於
    偵查中之述、通訊監察譯文及被告之自白等為據。惟訊之被
    告甲○○否認有何收取金錢之犯行，辯稱：伊並未販賣海洛
    因等語。
  (二)按事實之認定，應憑證據，如未能發現相當證據，或證據不
    足以證明，自不能以推測或擬制之方法，以為裁判基礎；又
    認定不利於被告之事實，須依積極證據，苟積極證據不足為
    不利於被告事實之認定時，即應為有利於被告之認定，更不
    必有何有利之證據；又刑事訴訟上證明之資料，無論其為直
    接或間接證據，均須達於通常一般之人均不致有所懷疑，而
    得確信其為真實之程度，始得據為有罪之認定，若其關於被
    告是否犯罪之證明未能達此程度，而有合理性懷疑之存在，
    致使無從形成有罪之確信，根據「罪證有疑，利於被告」之
    證據法則，即不得遽為不利被告之認定，有最高法院40年台
    上字第86號、30年上字第816 號、76年度台上字第4986號判
    例意旨可資參照。
  (三)經查：
  1.證人陳震中於偵查中雖供稱︰「（問︰阿賓即林永祥和甲○
    ○居住在該處作何事？）答︰販賣海洛因及安非他命，海洛
    因一兩以十六、七萬販賣出去，安非他命一兩二萬三千元。
    」；「（問︰甲○○平時是否幫林永祥賣毒品？）答︰他們
    各賣各的。」等語（南投地檢署93年度偵字第884 號卷第64
    頁至65頁），惟觀當日筆錄內容，其並未具體指述何人向被
    告購買海洛因，或其如何知悉被告有販賣海洛因行為，且證
    人陳震中其後又改稱：「我不知道他們（指林永祥和甲○○
    ）有沒有販賣，我跟他們沒有很熟。」「我跟賓嫂（指被告
    ）不熟，也很少講話，所以賓嫂也沒有拿毒品給我過」、「
    我沒有跟她（指被告）買過毒品，我今天與賓哥認識，我如
    果要毒品我就找賓哥買就好了，何必跟賓嫂（指被告）買」
    等語（原審卷第215 至217 頁），則證人陳震中前後陳述既
    有歧異，且亦查無其他積極證證明其在偵查中所為不利於被
    告之陳述係真正，自難為被告不利之認定。
  2.被告於警詢時，為警詢及︰「那你如果轉給人家是多少？如
    果沒錢拿去用，有錢再跟你拿的，還是本錢，一定有加一些
    的嘛！」等事項時，固回答︰「我是購買價錢多加5 百至1
    千售出」；「人家不方便，也是照本錢給」等語（南投地檢
    署93年度偵字第884 號卷第15頁、原審卷第181 頁）。惟同
    日筆錄被告又稱：「我就沒有賣啊，就跟你說了，我是給他
    們用」、「大部分都給他們吃」（見原審卷第156 頁錄影譯
    文第16行、第23行），是其陳述前後歧異；再者，被告之前
    開陳述中並未具體指明其販賣之對象，且經警察提示其與「
    宏仔」等人之通訊監察譯文，並詢以「他們跟妳拿多少錢？
    記得嗎」，被告則沉默以對（原審卷第182 至183 頁），顯
    見被告並未承認將海洛因轉讓予「宏仔」等3 人時有收取對
    價，自難據此認定其有販賣海洛因給「宏仔」等3 人。
  3.通訊監察譯文雖有下列內容︰某女於93年2 月22日14時25
    分以門號0000000000號行動電話撥打給被告「女︰妳現在要
    過來嗎？被告︰要多少？女︰半錢啦」；同年月23日23時18
    分「女︰五千就好，現在。被告︰好啦」；同日23時34分「
    女︰妳出來了沒，在難過了。被告︰出門了。」阿城於93
    年2 月25日14時20分以0000000000號行動電話撥打給被告「
    城︰阿嫂，你那裡現在有嗎，半多少？被告︰有呀，現在漲
    價，一萬。」；同日19時44分︰「被告︰半的，萬一，要嗎
    ？城︰好不好。被告︰不錯。城︰好啦，我要，多久？被告
    ︰等下馬上送過去，你在那里？城︰我在市這。被告︰等下
    打給你。」等語，惟其於偵查中經檢察官提示上開譯文，均
    始終供稱：係借用而否認有販賣海洛因行為；且就中93年2
    月23日23時18分之「女︰五千就好，現在。被告︰好啦」；
    同日23時34分「女︰妳出來了沒，在難過了。被告︰出門了
    。」部分，則稱係該女向其借錢（高雄地檢署96年度偵字第
    5718號卷第24至26頁），並未自白該通話係販賣毒品。再者
    ，本案通訊監察，係南投縣政府警察局偵辦擄人勒贖案件，
    經臺灣南投地方法院檢察署檢察官核發通訊監察書所得，惟
    因通訊監察線數眾多，致現譯人員未能及時將通訊監察所得
    之音檔轉錄至錄音帶，以致無法提供錄音，有該局97年1 月
    22日投警刑通字第0970002298號函、臺灣南投地方法院檢察
    署93年2 月12日93年度檢榮勇聲監第000078號通訊監察書附
    卷可稽（見原審卷第138 頁、高雄地檢署96年度偵字第5718
    號卷第37頁），而被告復已否認其與上開不詳姓名女子及「
    阿城」之通話，有提及金錢事項，則在無通訊監察錄音證明
    該譯文之正確性，且本件亦未能查得「宏仔」等3 人情形下
    （高雄地檢署96年度偵字第5718號卷第9 頁、第40頁、第41
    頁、第46頁），則亦難據此而為被告不利之認定。
  4.綜上所述，被告所訴販賣第一級毒品部分，尚屬不能證明，
    而僅應論轉讓第一級毒品罪。又公訴人於原審審理中雖請求
    傳喚本案通訊監察譯文之製作人，以證明譯文內容確與真實
    相符，惟製作人雖能說明當時製作譯文之情形，惟以人之供
    述為證據方法時，由於個人之記憶、表達、主觀等等因素，
    本即具有一定之不可靠性，況本案係於93年2 月間所進行之
    通訊監察，至今已逾4 年之久，實難期待其對於錄音內容仍
    有記憶，更無法代替以錄音直接呈現當時對話內容之證據方
    法，因認並無傳喚之必要，附此敘明。
三、被告行為後，刑法業於95年7 月1 日修正施行，參酌最高法
    院95年5 月23日刑事庭第8 次會議決議、95年11月7 日95年
    度第21次刑事庭會議決議意旨，應適用新刑法第2 條第1 項
    之規定，為「從舊從輕」之比較。查：
  (一)罰金刑部分：被告行為後，刑法第33條第5 款業已修正施行
    ；修正後刑法第33條第5 款規定「罰金：新臺幣1,000 元以
    上，以百元計算之。」，與修正前刑法第33條第5 款規定「
    罰金：1 元（銀元）以上。」不同。比較新舊法結果，以舊
    法較有利於行為人。
  (二)連續犯部分：被告行為後，刑法第56條連續犯之規定，業已
    刪除，此刪除雖非犯罪構成要件之變更，但顯已影響行為人
    刑罰之法律效果，自屬法律有變更，經比較結果，以舊法較
    為有利。
  (三)綜合上述修正前、後之比較結果，應適用被告行為時之法律
    ，即修正前刑法之相關規定，予以論處。
四、核被告轉讓第一級毒品3 次予他人及持有第二級毒品甲基安
    非他命之行為，分係違反毒品危害防制條例第8 條第1 項轉
    讓第一級毒品、第11條第2 項持有第二級毒品罪。又因其係
    以一行為同時持有第一、二級毒品，為想像競合犯，應從一
    重之持有第一級品罪處斷。被告持有第一級毒品海洛因之低
    度行為，應為轉讓毒品之高度行為所吸收，不另論罪。公訴
    人認被告轉讓毒品之犯行係涉犯同法第4 條第1 項之販賣第
    一級毒品罪，尚有未恰，業如上述，惟二者基礎犯罪事實同
    一，本院自得變更起訴法條逕予審判。又被告所為數次轉讓
    第一級毒品海洛因，其先後多次犯行，時間緊接，犯罪構成
    要件相同，顯係基於概括之犯意反覆為之，應依連續犯之規
    定論以一罪並加重其刑。又毒品危害防制條例第8 條第6 項
    係以轉讓毒品達一定數量者，為加重其刑之要件。被告3 次
    轉讓毒品行為，為連續犯裁判上一罪，且其數量合計如已達
    上開規定所定之一定數量，應依該規定加重其刑，但本案並
    無證據證明其轉讓之海洛因數量合計已達淨重5 公克以上，
    自無從依前開規定加重其刑。
五、原審以被告罪證明確而予論罪科刑，固非無見，惟認被告之
    持有第一、二級毒品部分，應予分論併罰，則有不當，檢察
    官上訴意旨認被告應成立販賣第一級毒品罪及被告上訴意旨
    認量刑過重，雖均無理由，惟原判決既有不當之處，應予撤
    銷改判。爰審酌被告明知毒品危害人體健康甚鉅，對於社會
    危害甚鉅，其竟轉讓毒品達3 次，危害他人及社會，且所扣
    得海洛因毒品數量不少；復被告曾有妨害家庭之前科，然尚
    不構成累犯，此有原審法院院內索引卡紀錄表報表、臺灣高
    等法院被告前案紀錄表各1 份在卷可按，並綜合考量被告係
    國中畢業、無業、家境勉持（見偵查卷第13頁教育程度欄、
    職業欄及家庭經濟狀況欄之記載），及其上開犯罪情節等相
    關情狀，酌情量處轉讓第一級毒品海洛因部分有期徒刑2 年
    6 月。
六、扣案之海洛因17包（合計淨重21.08 公克）、甲基安非他命
    2 包（驗前淨重共1.72公克、驗後淨重共1.68公克），分係
    第一、二級毒品，另其包裝袋則與其上毒品不能析離，均應
    依毒品危害防制條例第18條第1 項前段規定宣告沒收銷燬。
    至於送鑑耗損之部分，既已費失，自無庸宣告沒收銷燬。又
    扣案之行動電話（含SIM 卡門號：0000000000號）1 支係其
    友人林永祥所提供，並非被告所有，業經被告供承在卷（見
    原審卷第11頁），後復有遠傳電信基本資料查詢回覆單一紙
    附卷為憑，因非被告所有，依法不得宣告沒收。至扣案分裝
    杓2 支、包裝袋20個、筆記帳本、電子磅秤、16萬元，依卷
    內資料並無證據可證明係與本件被告轉讓第一級毒品之犯罪
    事實有關，爰均不另予宣告沒收，
據上論斷，應依刑事訴訟法第369 條第1 項前段、第364 條、第
299 條第1 項前段、第300 條，毒品危害防制條例第8 條第1 項
、第11條第2 項、第18條第1 項前段，刑法第2 條第1 項前段、
第11條，第55條，修正前刑法第56條，判決如主文。
本案經檢察官陳建年到庭執行職務。
中    華    民    國    97    年    8     月    20    日
                  刑事第三庭    審判長法  官   周賢銳
                                      法  官   黃憲文
                                      法  官   黃仁松
以上正本證明與原本無異。
如不服本判決應於收受本判決後10日內向本院提出上訴書狀，其
未敘述上訴理由者，並得於提起上訴後10日內向本院補提理由書
狀（均須按他造當事人之人數附繕本）「切勿逕送上級法院」。
中    華    民    國    97    年    8     月    20    日
                                      書記官   林家煜
附錄本判決論罪科刑法條：
毒品危害防制條例第8條
轉讓第一級毒品者，處1 年以上7 年以下有期徒刑，得併科新臺
幣1 百萬元以下罰金。
轉讓第二級毒品者，處 6 月以上 5 年以下有期徒刑，得併科新
臺幣 70 萬元以下罰金。
轉讓第三級毒品者，處3 年以下有期徒刑，得併科新臺幣30萬元
以下罰金。
轉讓第四級毒品者，處1 年以下有期徒刑，得併科新臺幣10萬元
以下罰金。
前四項之未遂犯罰之。
轉讓毒品達一定數量者，加重其刑至二分之一，其標準由行政院
定之。
毒品危害防制條例第11條
持有第一級毒品者，處3 年以下有期徒刑、拘役或新臺幣5 萬元
以下罰金。
持有第二級毒品者，處2 年以下有期徒刑、拘役或新臺幣3 萬元
以下罰金。
持有專供製造或施用第一、二級毒品之器具者，處1 年以下有期
徒刑、拘役或新臺幣1 萬元以下罰金。
持有毒品達一定數量者，加重其刑至二分之一，其標準由行政院
定之。


司法院資訊處製作；財團法人民間司法改革基金會備份。
